臺灣臺中地方法院民事裁定
111年度家調裁字第37號
聲  請  人  陳頤睿  

法定代理人  陳侑欣  
相  對  人  胡又銘  

上列當事人間確認親子關係不存在事件，本院裁定如下：
    主      文
一、確認聲請人與相對人間之親子關係不存在。
二、聲請程序費用由聲請人負擔。
    事實及理由
一、本件聲請意旨略以：聲請人與相對人並無血緣關係，但相對
    人在戶籍登記為聲請人之父，為此依家事事件法第33條規定
    ，提起本件聲請；另聲請人同意因本案所生之DNA鑑定費用
    及其他訴訟費用均由相對人負擔等語。
二、相對人抗辯：同意聲請人之請求事項。對於聲請人非相對人
    之親生子女、卷內所附DNA鑑定報告內容均不爭執；並同意
    依家事事件法第33條規定，合意提起本件聲請等語。
三、按當事人就不得處分之事項，其解決事件之意思已甚接近或
    對於原因事實之有無不爭執者，得合意聲請法院為裁定。法
    院為前項裁定前，應參酌調解委員之意見及家事調查官之報
    告，依職權調查事實及必要之證據，並就調查結果使當事人
    或知悉之利害關係人有陳述意見之機會。當事人聲請辯論者
    ，應予准許，家事事件法第33條第1項、第2項定有明文。又
    依同法第35條第1項規定，上開裁定確定者，與確定判決有
    同一之效力。查本件聲請人主張相對人非其生父，卻於戶籍
    資料登載相對人為聲請人之父，認有起訴確認兩造親子關係
    不存在之必要，本院審酌聲請人主張上情，與戶籍資料不符
    ，則聲請人因該親子關係有無，所生之私法上權利義務存否
    即屬不明確，致聲請人在私法上之地位有受侵害之危險，而
    此項危險之狀態，可藉由法院以確認判決除去，足認聲請人
    提起本件訴訟，有即受確認判決之法律上利益。再子女身分
    之確定涉及公益，非當事人所得處分之事項，惟兩造既對於
    聲請人提起確認之訴所主張之上開原因事實並無爭執，且於
    民國111年5月2日調解時陳明合意（見該日訊問筆錄），本
    院自應依前揭規定為裁定。
四、經查，聲請人主張之事實，業據提出戶籍謄本、博微生物科
    技股份有限公司分子生物實驗室DNA基因圖譜型別分析報告
    為證。而觀諸該報告單記載：「送檢註明為胡又銘與陳頤睿
    之檢體，其DNA STR 系統之D3S1358、D16S539、TPOX、Yind
    el、D8S1179、D21S11、D18S51、D19S433、FGA、D5S818、D
    13S317、D7S820、SE33、D12S391等14個基因座之基因型別
    不符，所以胡又銘與陳頤睿間排除一親等直系親緣關係」等
    語，本院參酌現代生物科學發達，醫學技術進步，以DNA基
    因圖譜定序檢驗方法鑑定子女之血統來源之精確度已達99.8
    ％以上，是足認聲請人與相對人間並不具有真實血緣關係，
    聲請人顯非相對人之子女，聲請人之主張堪信為真。從而，
    兩造合意聲請裁定確認聲請人與相對人間之親子關係不存在
    ，為有理由，應予准許。
五、兩造就本件程序費用部分已合意由相對人負擔（詳本院111
    年5月2日訊問筆錄），爰裁定如主文第二項。
六、依家事事件法第33條、第97條，非訟事件法第21條第2 項，
    民事訴訟法第95條、第81條第2 款規定，裁定如主文。
中　　華　　民　　國　　111 　年　　5 　　月　　18　　日
                  家事法庭    法  官  陳玟珍
上正本係照原本作成。
如對本裁定抗告須於裁定送達後10日內向本院提出抗告狀（應附
繕本），並繳納裁判費新臺幣1,000元。
中　　華　　民　　國　　111 　年　　5 　　月　　18　　日
                              書記官  陳淑華